【裁判字號】    90,上訴,1572
【裁判日期】    900718
【裁判案由】    偽造文書等
【裁判全文】
臺灣高等法院刑事判決                            九十年度上訴字第一五七二號
    上  訴  人
    即  被  告  己○○
右上訴人因偽造文書等案件，不服臺灣士林地方法院八十九年度訴字第六六號，中華
民國九十年二月十五日第一審判決（起訴案號：臺灣士林地方法院檢察署八十八年度
偵字第四七九八號【含八十八年度偵字第一九０二號】）及移送併辦（併辦案號：台
灣台北地方法院檢察署九十年度偵字第四九三六號【含八十九年第度偵字第三一八一
號】、九十年度偵字第四九三七號【含八十九年度偵字第第四七一八號】），提起上
訴，本院判決如左：
    主  文
原判決撤銷。
己○○共同連續行使偽造私文書，足以生損害於他人，處有期徒刑參年。扣案之偽造
之信用卡背面上「高慶明」（壹枚）、「高寶成」（壹枚）、「陳榮明」（壹枚）、
「賴志賢」（貳枚）、「ＣＩＮＧ」（貳枚）、「ＪＩＮＧ」（壹枚）、「楊逸楨」
（壹枚）、「ＣＵＧ」（壹枚）、「ＣＨＥＮＧ」（壹枚）、「ＨＥ  ＬＨＵＧ  Ｓ
ＨＵＧ」（壹枚）署押；與簽帳單上之「高慶明」（捌枚，留存於中國信託商業銀行
存查聯及特約商店自存聯上）、「ＣＨＥＮ」（貳枚，留存於聯合信用卡處理中心存
查聯及紅娘花園廣場自存聯上）、「李樹美」（貳枚，留存於聯合信用卡處理中心存
查聯及紅娘花園廣場自存聯上）、「ＣＩＬＧ」（貳枚，留存於聯合信用卡處理中心
存查聯及紅娘花園廣場自存聯上）、「ＣＨＡＮＧ」（貳枚，留存於聯合信用卡處理
中心存查聯及紅娘花園廣場自存聯上）署押；及扣案之凸字製造機壹台、刷卡機壹台
、燙金紙肆捲、簽名條及數字印紙壹本、工具壹批（含雕刻刀參支、螺絲起子參支、
夾子壹支、挫刀壹支、銅質小鐵鎚壹支、鑷子壹支）、欣琦珠寶銀樓八十八年二月二
日簽帳單（客戶存查聯）壹張、紅娘花園廣場一月十四日、一月十二日簽帳單（客戶
存查聯）各壹張、記載卡號、有效期限、卡主姓名之筆記本壹本均沒收。
    事  實
一、己○○曾有恐嚇、違反麻醉藥品管理條例、偽造文書等罪前科，其於民國八十六
    年間因違反麻醉藥品管理條例案，經台灣板橋地方法院八十六年度易字第六三０
    九號判處有期徒刑四月，如易科罰金，以參佰元折算壹日；上訴後，經本院八十
    六年度上易字第八六四九號判決駁回上訴確定。又於八十六年間因偽造文書等案
    ，經台灣台北地方法院八十八年度易緝字第五０號就變造特種文書判處有期徒刑
    三月；就偽造文書罪（使用偽造信用卡詐欺）判處有期徒刑十月；合併定應執行
    刑為有期徒刑一年；上訴後，經本院八十八年度上訴字第一八三一號判決駁回上
    訴確定（以上不構成累犯）；猶不知悔改。基於故買贓物、偽造信用卡準私文書
    、行使偽造信用卡準私文書、偽造署押、行使偽造之簽帳單私文書、詐欺取財之
    概括犯意，於八十七年底在台北市○○○路、敦化北路口「卡登公司」以新台幣
    （下同）二十萬元之代價向不詳姓名年籍之徐姓成年男子購買凸字製造機一台、
    刷卡機一台、燙金紙四捲、簽名條及數字印紙一本，並至五金行購買工具一批（
    含雕刻刀三支、螺絲起子三支、夾子一支、挫刀一支、銅質小鐵鎚一支、鑷子一
    支），且明知跳蚤雜誌廣告所刊登販售之信用卡均係來路不明之贓物，仍經由跳
    蚤雜誌廣告所刊登之電話陸續向不詳姓名、年籍之成年男子購入來路不明之信用
    卡及可使用之信用卡號碼等資料，再以上開工具偽造信用卡之卡號、有效期限及
    持卡人姓名，並於信用卡背面偽簽「高慶明」、「高寶成」、「陳榮明」、「Ｃ
ＨＥＮ」、「李樹美」、「ＣＩＬＧ」、「ＣＨＡＮＧ」、「賴志賢」、「ＣＩ
    ＮＧ」、「ＪＩＮＧ」、「楊逸楨」、「ＣＵＧ」、「ＣＨＥＮＧ」、「ＨＥ
    ＬＨＵＧ  ＳＨＵＧ」等署押後供己使用，足以生損害於高慶明等人。復於八十
    八年一月間與戊○○（原審八十七年度訴字第七二一號判處有期徒刑六月，上訴
    後，經本院八十八年度上訴字第一一五號判決上訴駁回）共同基於偽造信用卡準
    私文書之犯意聯絡，以壓字機為戊○○偽造如附表一編號一至十二所示之十二張
    信用卡，足以生損害於中興銀行等發卡銀行，事後並向戊○○收取十一萬元之偽
    造費用。己○○復意圖為自己不法之所有，持如附表二所示之偽造信用卡於附表
    二所示之時間、地點，佯為信用卡之持有人，行使出示偽造之信用卡準私文書予
    特約商店之店員結帳，並在簽帳單私文書上以複寫方式一次偽造「高慶明」之署
    押一式三枚（第一聯客戶存查，第二聯中國信託商業銀行存查，第三聯特約商店
    自存），之後且將其中中國信託商業銀行存查聯及特約商店自存聯之簽帳單交予
    各該店員予以行使，使各該店員陷於錯誤而將如附表消費金額之商品交付己○○
    ，足以生損害於各特約商品、中國信託商業銀行、各發卡銀行及高慶明。嗣己○○復與綽號「小何」之不詳姓名、年籍之成年男子共同基於不法所有之概括犯意
    聯絡，由「小何」提供財團法人聯合信用卡處理中心之空白簽帳單及特約商店紅
    娘花園廣場（設台北市○○路○段四０一巷三十六號之一）之商店代號，由己○○以電話向銀行取得授權號碼後，於附表三所示之時間利用其偽造之信用卡刷卡
    ，並在簽帳單私文書上以複寫方式一次偽簽「ＣＨＥＮ」、「李樹美」、「ＣＩ
    ＬＧ」、「ＣＨＡＮＧ」之署押一式三枚（第一聯客戶存查，第二聯聯合信用卡
    處理中心存查，第三聯紅娘花園廣場自存），再由「小何」持簽帳單向聯合信用
    卡處理中心請款詐取如附表三所示之款項（每筆均需再扣除聯合信用卡處理中心
    按消費金額百分之二點五計算收取之手續費），足以生損害於聯合信用卡處理中
    心與各真實之發卡銀行。嗣己○○（一）、於八十八年二月二日晚間六時五十分
    許在台北市○○區○○路一四三號金敬順銀樓行用偽造之誠泰銀行信用卡（卡號
    0000000000000000）準私文書購買黃金時，為聯合信用卡處理
    中心查覺報警，而未得逞，並扣得偽造之美國銀行信用卡（卡號0000000
  00000）、華信銀行信用卡（卡號0000000000000000）、
    誠泰銀行信用卡（卡號0000000000000000）各一張、欣琦珠寶
    銀樓八十八年二月二日收據二張、欣琦珠寶銀樓八十八年二月二日簽帳單（客戶
    存查聯）一紙。（二）、因另涉違反毒品危害防制條例等案件（另案處理），於
    八十九年一月三十一日上午七時四十分，在台北市○○路四五一號六樓六０二室
    租住處為警臨檢查獲，並扣得已偽造或尚未偽造之信用卡一百七十七張（其中三
    十張業已發還原卡主、並包括警察局編號四十八楊士弘失竊之信用卡）、凸字製
    造機一台、刷卡機一台、燙金紙四捲、簽名條及數字印紙一本、工具一批（含雕
    刻刀三支、螺絲起子三支、夾子一支、挫刀一支、銅質小鐵鎚一支、鑷子一支）
    、中國信託商業銀行空白簽帳單一本，以及紅娘花園廣場一月十四日、一月十二
    日簽帳單（客戶存查聯）各一張、宜朋通信有限公司簽帳單一張、記載卡號、有
    效期限、卡主姓名之筆記本一本。
二、案經台北市政府警察局北投分局移送台灣士林地方法院檢察署檢察官偵查起訴（
    八十八年度偵字第四七九八號）及台灣台北地方法院檢察署移送併辦（九十年度
  偵字第第四九三六號【含八十九年第度偵字第三一八一號】、九十年度偵字第第
    四九三七號【含八十九年度偵字第第四七一八號】。
    理  由
一、訊據上訴人即被告己○○除否認其明知經由跳蚤雜誌廣告所刊登之電話陸續向不
    詳姓名年籍之成年男子購入之信用卡來源有問題，且曾與戊○○共同偽造如附表
    編號一至十二所示之十二張信用卡外，對於右揭事實均坦承不諱，並辯稱：伊不
    知購買之信用卡來源有問題，又伊於八十八年二月至五月間均羈押於看守所，伊
    被查獲後曾供出戊○○，戊○○乃故意咬伊，伊未曾出售信用卡給戊○○云云。
二、經查：
（一）、右揭事實（除被告明知其購入之信用卡來源有問題，且曾與戊○○共同偽造
        信用卡外），業據被告於原審審理時坦承不諱；核與證人黃清立（欣琦珠寶
        銀樓負責人）、乙○○（聯合信用卡處理中心辦事員）、癸○○（美國銀行
        信用卡中心風險管制組副理）、庚○○（華信商業銀行信用卡中心專員）、
        李興文（誠泰商業銀行行員）、李俊忠（華信商業銀行行員）、陳銘達（誠
        泰商業銀行行員）、王怡馨（中國信託商業銀行行員）、陳鵬雲（台北市中
        山分局中山一派出所警員）、李達榮（聯合信用卡處理中心辦事員）等人供
        述之節情相符，並有鈺晶珠寶銀樓八十八年一月三十日、二月二日簽帳單（
        銀行存根聯）、神州國際企業蘆洲中山店八十八年一月二十九日簽帳單（銀
        行存查聯）、金千益銀樓八十八年二月一日簽帳單（中國信託商業銀行存查
        聯）影本各一紙、信用卡詐欺交易轉銷處理申請表影本一紙、聯合信用卡處
        理中心持卡人基本資料及發卡銀行名稱對照表及偽卡交易記錄一份、紅娘花
        園廣場八十九年一月五日、一月六日簽帳單（聯合信用卡處理中心存查聯）
        影本各一紙、原審九十年一月十八日勘驗筆錄在卷可稽（見原審卷第二宗第
        一六六頁）；並有偽造之美國銀行信用卡（卡號000000000000
        ）、華信銀行信用卡（卡號0000000000000000）、誠泰銀
        行信用卡（卡號0000000000000000）各一張、欣琦珠寶銀
        樓八十八年二月二日收據二張、欣琦珠寶銀樓八十八年二月二日簽帳單（客
        戶存查聯）一紙、已偽造或尚未偽造之信用卡一百七十七張（其中三十張業
        已發還原卡主）、凸字製造機一台、刷卡機一台、燙金紙四捲、簽名條及數
        字印紙一本、工具一批（含雕刻刀三支、螺絲起子三支、夾子一支、挫刀一
        支、銅質小鐵鎚一支、鑷子一支）、紅娘花園廣場一月十四日、一月十二日
        簽帳單（客戶存查聯）各一張、記載卡號、有效期限、卡主姓名之筆記本一
        本等扣案可證。
（二）、警察局於八十九年一月三十一日上午七時四十分，在台北市○○路四五一號
        六樓六０二室查扣之一百七十七張信用卡中有三十張信用卡係子○○、丙○○、辛○○、寅○○、丑○○、丁○○、甲○○、楊順晴、劉邦彥、葉雲峰
        、梁玉蓮、洪俞任、范家灣、吳麗英、黃又蘭、曾進來、俞越明、湯家榜、
        楊逸楨等人所失竊（詳如附表四），業據證人子○○、丙○○、辛○○、寅
        ○○、丑○○、丁○○、甲○○、楊順晴、劉邦彥、葉雲峰、梁玉蓮、洪俞
        任、范家灣、吳麗英、黃又蘭、曾進來、俞越明、湯家榜、楊逸楨等人於警
        訊時指述甚詳，並有子○○、丑○○、丙○○、辛○○、寅○○、丁○○、
        甲○○、楊順晴、梁玉蓮、洪俞任、范家灣、吳麗英、黃又蘭、曾進來、俞
        越明、湯家榜、楊逸楨等人之贓物認領保管收據各一張及丙○○、丁○○、
        林聰德等人之報案三聯單影本可憑（附於八十九年度偵字第三一八一號卷）
        ；其中警察局所作一覽表編號四十八即楊士弘失竊之信用卡（見八十九年第
        度偵字第三一八一號卷第二十二頁）。又被告經由跳蚤雜誌廣告所刊登之電
        話陸續向不詳姓名年籍之成年男子購入來路不明之信用卡及可使用之信用卡
        號碼等資料以偽造信用卡，被告焉有可能不知所購買之信用卡係來路不明之
        贓物，所辯顯不足採，其故買贓物犯行，洵堪認定。
（三）、被告己○○於八十八年一月間以壓字機偽造戊○○提供之如附表一編號一至
        十二所示之十二張信用卡，事後並向戊○○收取十一萬元之偽造費用之事實
        ，業據戊○○於警訊時、偵查、及本院調查中（見本院卷第一０一頁）指訴
        綦詳，並有偽造之信用卡十二張及壓字機等偽造工具扣案可證。再者，被告
        於八十八年二月三日始羈押於台北看守所，有法務部在監在押資料表一紙在
        卷可考，其於八十八年一月間並未羈押於看守所甚明。被告空言否認曾與戊○○共同偽造如附表一編號一至十二所示之十二張信用卡，洵不足採。
  綜上所述，被告己○○所辯要屬畏罪卸責之詞，均不足採。被告罪證明確，其犯行
  堪以認定。
三、核被告己○○購買來路不明之信用卡，係犯刑法第三百四十九條第二項之故買贓
    物罪。又信用卡係表示持卡人與發卡銀行間成立消費付款委託契約之電磁紀錄，
    屬刑法第二百二十條規定所稱之準私文書。被告偽造信用卡，係犯刑法第二百二
    十條、第二百十條偽造準私文書罪。被告於信用卡卡背偽造署押為偽造準私文書
    之部分行為，不另論罪。又被告於偽造如附表二所示之信用卡後持以行使，係犯
    刑法第二百十六條、第二百二十條、第二百十條行使偽造準私文書罪。偽造如附
    表二所示之信用卡準私文書之低度行為，應為行使之高度行為所吸收，亦不論罪
    。又被告與戊○○就偽造如附表一編號一至十二所示信用卡之犯行，相互間有犯
    意之聯絡及行為之分擔，皆為共同正犯。又簽帳單係以文字為一定之意思表示，
    具有存續性，且屬法律上有關係之事項，為文書之一種，並為私人製作之文書。
    被告於簽帳單私文書上偽造署押並持以行使，係犯刑法第二百十六條、第二百十
    條行使偽造私文書罪。被告偽造署押為偽造私文書之部分行為，偽造私文書後持
    以行使，偽造私文書之低度行為，應為行使偽造私文書之高度行為所吸收，均不
    另論罪。被告與綽號「小何」之成年男子就於附表三所示之簽帳單私文書上偽造
    署押並持以行使之犯行，相互間有犯意之聯絡及行為之分擔，皆為共同正犯。又
    被告持如附表二（編號五未遂除外）所示之偽造信用卡刷卡購物之行為，以及持
    如附表三所示之簽帳單向聯合信用卡處理中心請款之行為，皆係犯刑法第三百三
    十九條第一項之詐欺取財罪。又被告於八十八年二月二日晚間六時五十分許持偽
    造之誠泰銀行信用卡（卡號0000000000000000）至台北市○○
    區○○路一四三號金敬順銀樓購買黃金時，尚未取得黃金即為聯合信用卡處理中
    心查覺，此部分詐欺取財犯行尚屬未遂，係犯刑法第三百三十九條第三項、第一
    項之罪。又被告先後多次故買贓物、偽造準私文書、行使偽造準私文書、行使偽
    造私文書、詐欺取財（既、未遂）犯行，均各時間緊接，手段相同，觸犯構成要
    件相同之罪名，各顯係基於概括犯意為之，為連續犯（詐欺取財部分應論以連續
    詐欺取財既遂），均應依刑法第五十六條之規定論以連續犯並加重其刑。又被告
    所犯連續故買贓物、連續偽造準私文書、連續行使偽造準私文書、連續行使偽造
    私文書、連續詐欺取財罪間，有方法結果之牽連關係，應從一重之連續行使偽造
    私文書罪處斷。檢察官移送併辦部分（台灣台北地方法院檢察署九十年度偵字第
    四九三六號【含八十九年第度偵字第三一八一號】；其中並含有九十年度偵字第
    四九三七號【含八十九年度偵字第第四七一八號】故買警察局所作一覽表編號四
    十八楊士弘失竊之信用卡），其中故買贓物及向特約商店紅娘花園廣場冒名刷卡
    部分，與本件起訴書所載犯罪事實，具有裁判上一罪之關係，為起訴效力所及，
    自應一併審理。再被告行為後，刑法增訂第二百零一條之一已於九十年六月二十
    日公布施行，增訂第二百零一條之一「意圖供行使之用，而偽造、變造信用卡、
    金融卡、儲值卡或其他相類作為簽帳、提款、轉帳或支付工具之電磁紀錄物之用
    者，處一年以上七年以下有期徒刑，得併科三萬元以下罰金。」、「行使偽造、
    變造之信用卡、金融卡、儲值卡或其他相類作為簽帳、提款、轉帳或支付工具之
    電磁紀錄物之用，而收受或交付於人者，處五年以下有期徒刑，得併科三萬元以
    下罰金。」與前開從一重處斷之刑法第二百十條之行使偽造私文書罪，處五年以
    下有期徒刑；比較新舊法之適用，應以刑法第二百十條之規定顯較有利於被告，
    依刑法第二條第一項但書，自應適用舊法。
四、原審就被告己○○前開犯罪事實據以論罪科刑，固非無見，惟查原判決未及比較
    新舊法，未盡完備，且併辦部分即六、之（一）（二）部分原判決未將故買贓物
    認定與起訴部分有裁判上一罪關係而併予審理，亦有未合。被告上訴意旨認原審
    量刑較重，雖未足採。但原判決既有前揭可議之處，仍屬無可維持，應由本院將
    原判決撤銷改判。爰審酌被告曾有以信用卡大量購物之詐欺前科，犯罪動機、目
    的、手段，犯罪時所受之刺激及其品性、生活狀況、智識程度、多次利用偽造之
    信用卡消費，詐得價值之財物甚多，對他人及金融秩序所造成之損害非輕，及犯
    罪後坦承犯行之態度等一切情狀，量處如主文第二項所示之刑。
五、扣案之凸字製造機一台、刷卡機一台、燙金紙四捲、簽名條及數字印紙一本、工
    具一批（含雕刻刀三支、螺絲起子三支、夾子一支、挫刀一支、銅質小鐵鎚一支
    、鑷子一支）、欣琦珠寶銀樓八十八年二月二日簽帳單（客戶存查聯）一紙、以
    及紅娘花園廣場一月十四日、一月十二日簽帳單（客戶存查聯）各一紙、記載卡
    號、有效期限、卡主姓名之筆記本一本，為被告所有供犯罪所用之物，業據被告
    供承在卷，均應依法宣告沒收。其餘事實欄所載扣案物品，或非被告所有（偽造
    信用卡），或非供本件犯罪所用之物（中國信託商業銀行空白簽帳單一本、宜朋
    通信有限公司簽帳單一張），均毋庸宣告沒收，併此敘明。又偽造之信用卡背面
    上「高慶明」（一枚）、「高寶成」（一枚）、「陳榮明」（一枚）、「賴志賢
    」（一枚）、「ＣＩＮＧ」（一枚）、「ＪＩＮＧ」（一枚）、「楊逸楨」（一
    枚）、「ＣＵＧ」（一枚）、「ＣＨＥＮＧ」（一枚）、「ＨＥ  ＬＨＵＧ  Ｓ
    ＨＵＧ」（一枚）署押，及簽帳單上之「高慶明」（原有十二枚，扣除客戶存查
    聯上已滅失之三枚及已宣告沒收之簽帳單上之一枚，尚餘八枚留存於中國信託商
    業銀行存查聯及特約商店自存聯上）、「ＣＨＥＮ」（原有三枚，扣除已宣告沒
    收之簽帳單上之一枚，尚餘二枚留存於聯合信用卡處理中心存查聯及紅娘花園廣
    場自存聯上）、「ＣＨＥＮ」（原有三枚，扣除已宣告沒收之簽帳單上之一枚，
    尚餘二枚留存於聯合信用卡處理中心存查聯及紅娘花園廣場自存聯上）、「李樹
    美」（原有三枚，扣除已宣告沒收之簽帳單上之一枚，尚餘二枚留存於聯合信用
    卡處理中心存查聯及紅娘花園廣場自存聯上）、「ＣＩＬＧ」（原有三枚，扣除
    客戶存查聯上已滅失之一枚，尚餘二枚留存於聯合信用卡處理中心存查聯及紅娘
    花園廣場自存聯上）、「ＣＨＡＮＧ」（原有三枚，扣除客戶存查聯上已滅失之
    一枚，尚餘二枚留存於聯合信用卡處理中心存查聯及紅娘花園廣場自存聯上）署
    押，均應依刑法第二百十九條之規定，宣告沒收。
六、關於檢察官移送併辦與本件判決無裁判上一罪關係部分：
（一）、台灣台北地方法院檢察署九十年度偵字第四九三七號【含八十九年偵字第四
        七一八號】移送併辦意旨以：被告己○○涉嫌以故買之贓物楊士弘之信用卡
        （已判決有罪）於八十八年七月二十七、二十八日盜刷信用卡計三筆共三萬
        零五百八十元等情；因認被告己○○涉犯刑法第二百十六條行使第二百十條
        之偽造私文書罪及第三百三十九條第三項、第一項之詐欺取財罪未遂等罪嫌
        。訊據被告己○○辯稱：伊之信用卡均係經由跳蚤雜誌廣告所刊登之電話陸
        續向不詳姓名、年籍之成年男子購入等語。查被告固曾持有楊士弘之信用卡
        為警查獲，業經本院認定故買贓物，但該三筆並無積極事證證明係被告冒名
        刷卡。本院自難僅憑被告持有信用卡即認定被告確有盜刷信用卡之犯行，不
        能證明被告此部分犯罪，惟此部分與前開有罪判決，即無裁判上一罪之關係
        ，應由檢察官另行處理。
（二）、台灣台北地方法院檢察署九十年度偵字第四九三六號【含八十九年度偵字第
        三一八一號】移送併辦意旨以：被告己○○涉以故買之贓物（已判決有罪）
        即扣案之一百七十七張信用卡（含楊士弘之信用卡失竊之信用卡），與宜朋
        通信有限公司配合刷偽卡，向中國信託商業銀行請款等情。因認被告己○○
        涉犯刑法第二百十六條行使第二百十條之偽造私文書罪及第三百三十九條第
        三項之詐欺取財罪等罪嫌。訊據被告己○○固坦承持有扣案之一百七十七張
        信用卡，惟辯稱：扣案之信用卡均係經由跳蚤雜誌廣告所刊登之電話陸續向
        不詳姓名年籍之成年男子購入，伊未與宜朋通信有限公司配合刷卡，伊係向
        警員吹噓等語。經查：被告固因持有扣案之信用卡為警查獲，又本案雖有扣
        得中國信託商業銀行空白簽帳單一本（背後書寫商店代號）及宜朋通信有限
        公司簽帳單一紙。惟扣案之宜朋通信有限公司簽帳單係屬二聯式，與扣案之
        中國信託商業銀行空白簽帳單係三聯式不同，難認二者有關聯。且質之證人
        即宜朋通信有限公司之負責人張錫孝（原審卷第二宗四十一頁以下）、陳勇
        助（見原審卷第二宗七十四頁以下）均堅詞否認公司有配合被告刷偽卡之情
        事，另中國信託商業銀行亦僅能提供五筆疑似偽卡交易之紀錄，並無法提供
        簽帳單影本供法院為調查。是此部分尚難遽認被告確有配合宜朋有限公司盜
        刷信用卡之犯行，不能證明被告此部分犯罪。惟此部分與前開有罪判決，即
        無裁判上一罪之關係，應由檢察官另行處理。
（三）、台灣台北地方法院檢察署八十九年偵字第五０八五號移送原審併辦意旨以：
        被告己○○涉嫌偽造彰化商業銀行信用卡（卡號000000000000
        0000），並於八十八年三月五日下午五時許在台北市○○○路東光百貨
        公司旁以五千元之價格售予壬○○等情；因認被告己○○涉犯刑法第二百十
        六條行使第二百十條之偽造私文書罪及第三百三十九條第三項、第一項之詐
        欺取財罪未遂等罪嫌。訊據被告己○○堅決否認曾出售信用卡予壬○○之情
        事；且被告於八十八年三月五日係羈押於台北看守所，有法務部在監在押資
        料表一紙在卷可考，被告焉有可能於該日出售信用卡予壬○○。壬○○於本
        院調查中亦否認認識被告，且不曾向被告購買偽造之信用卡（見本院卷第九
        九頁）。是此部分不能證明被告犯罪，此移送併辦部分與已起訴為有罪判決
        部分，即無裁判上一罪之關係，原審於判決後退回檢察官另行依法處理，檢
        察官亦未再函請本院併辦，並此說明。
七、被告己○○經合法傳喚，無正當理由不到庭，不待其陳述，逕行判決。
據上論斷，應依刑事訴訟法第三百六十九條第一項前段、第三百六十四條、第二百九
十九條第一項前段、第三百七十一條，刑法第二條第一項但書、第二十八條、第五十
六條、第三百四十九條第二項、第二百十條、第二百二十條、第二百十六條、第三百
三十九條第一項、第五十五條、第二百十九條、第三十八條第一項第二款，罰金罰鍰
提高標準條例第一條前段，判決如主文。
本案經檢察官張啟彬到庭執行職務。
中      華      民      國    九十      年      七      月     十八     日
                              臺灣高等法院刑事第廿四庭
                                  審判長法  官  陳  貽  男
                                        法  官  陳  憲  裕
          法  官  王  炳  梁
右正本證明與原本無異。
如不服本判決應於收受送達後十日內向本院提出上訴書狀，其未敘述上訴之理由者並
得於提起上訴後十日內向本院補提理由書（均須按他造當事人之人數附繕本）。
                                        書記官  潘  大  鵬
中      華      民      國    九十      年      七      月     十八     日
附表一
┌──┬──────┬────────┬────────┬───┬───┐
│編號│發 卡 銀 行 │信 用 卡 卡 號  │   種        類 │單  位│數 量 │
├──┼──────┼────────┼────────┼───┼───┤
│一  │中 興 銀 行 │0000000000000000│ＶＩＳＡ 普通卡 │張    │壹    │
├──┼──────┼────────┼────────┼───┼───┤
│二  │華 僑 銀 行 │0000000000000000│ＶＩＳＡ 普通卡 │張    │壹    │
├──┼──────┼────────┼────────┼───┼───┤
│三  │聯 邦 銀 行 │0000000000000000│ＶＩＳＡ 普通卡 │張    │壹    │
├──┼──────┼────────┼────────┼───┼───┤
│四  │萬 泰 銀 行 │0000000000000000│萬事達   普通卡 │張    │壹    │
├──┼──────┼────────┼────────┼───┼───┤
│五  │花 旗 銀 行 │0000000000000000│萬事達   金  卡 │張    │壹    │
├──┼──────┼────────┼────────┼───┼───┤
│六  │華 信 銀 行 │0000000000000000│萬事達   金  卡 │張    │壹    │
├──┼──────┼────────┼────────┼───┼───┤
│七  │台 新 銀 行 │0000000000000000│ＶＩＳＡ 金  卡 │張    │壹    │
├──┼──────┼────────┼────────┼───┼───┤
│八  │美 國 銀 行 │0000000000000000│ＶＩＳＡ 金  卡 │張    │壹    │
├──┼──────┼────────┼────────┼───┼───┤
│九  │花 旗 銀 行 │00000000000000  │大來卡          │張    │壹    │
├──┼──────┼────────┼────────┼───┼───┤
│十  │台 新 銀 行 │0000000000000000│ＶＩＳＡ 普通卡 │張    │壹    │
├──┼──────┼────────┼────────┼───┼───┤
│十一│中國信託銀行│0000000000000000│ＶＩＳＡ 普通卡 │張    │壹    │
├──┼──────┼────────┼────────┼───┼───┤
│十二│華 橋 銀 行 │0000000000000000│ＶＩＳＡ 普通卡 │張    │壹    │
└──┴──────┴────────┴────────┴───┴───┘
附表二
┌──┬────┬───┬──────┬────┬───────────┐
│編號│信 用 卡│時  間│特 約 商 店 │消費金額│  備              註  │
├──┼────┼───┼──────┼────┼───────────┤
│一  │誠泰商業│八十八│神洲國際企業│16377元 │於簽帳單上偽造「高慶明│
│    │銀行    │年一月│蘆洲中山店  │        │」署押一式三枚(第一聯 │
│    │卡號：45│二十九│            │        │：客戶存查、第二聯：中│
│    │00000000│日    │            │        │國信託商業銀行存查、第│
│    │827312  │      │            │        │三聯：商店自存）      │
├──┼────┼───┼──────┼────┼───────────┤
│二  │同右    │八十八│鈺晶珠寶銀樓│28000元 │同右                  │
│    │        │年二月│            │        │                      │
│    │        │一日  │            │        │                      │
├──┼────┼───┼──────┼────┼───────────┤
│三  │同右    │八十八│金千益銀樓  │26800元 │同右                  │
│    │        │年二月│            │        │                      │
│    │        │一日  │            │        │                      │
├──┼────┼───┼──────┼────┼───────────┤
│四  │同右    │八十八│欣琦珠寶銀樓│46600元 │同右                  │
│    │        │年二月│            │        │                      │
│    │        │二日  │            │        │                      │
├──┼────┼───┼──────┼────┼───────────┤
│五  │同右    │八十八│金敬順銀樓  │未遂    │無                    │
│    ││年二月│            │        │                      │
│    │        │二日  │            │        │                      │
└──┴────┴───┴──────┴────┴───────────┘
附表三
┌─┬────┬───┬────┬────┬──────────────┐
│編│信 用 卡│時  間│特約商店│消費金額│  備                    註  │
│號│卡    號│      │        │        │                            │
├─┼────┼───┼────┼────┼──────────────┤
│一│00000000│八十九│紅娘花園│1200元  │於簽帳單上偽造「Chen」署押一│
│  │00000000│年一月│廣場    │        │式三枚(第一聯：客戶存查、第 │
│  │        │十四日│        │        │二聯：聯合信用卡中心存查、第│
│  │        │      │        │        │三聯：紅娘花園廣場自存）    │
├─┼────┼───┼────┼────┼──────────────┤
│二│00000000│八十九│同右    │1500元  │於簽帳單上偽造「李樹美」署押│
│  │00000000│年一月│        │        │一式三枚(同右)              │
│  │        │十二日│        │        │                            │
├─┼────┼───┼────┼────┼──────────────┤
│三│00000000│八十九│同右    │42500元 │於簽帳單上偽造「Cilg」署押一│
│  │00000000│年一月│        │        │式三枚(同右)                │
│  │        │五日  │        │        │                            │
├─┼────┼───┼────┼────┼──────────────┤
│四│00000000│八十九│同右    │19500元 │於簽帳單上偽造「Chang」署押 │
│  │00000000│年一月│        │        │一式三枚(同右)              │
│  │        │六日  │        │        │                            │
└─┴────┴───┴────┴────┴──────────────┘
附表四
┌─┬────────────┬────────────────────┐
│編│ 信        用       卡  │    備                           註     │
│號│                        ││
├─┼────────────┼────────────────────┤
│一│渣打銀行信用卡          │梁玉蓮於八十八年十月十二日在台北市信義區│
│  │卡號：0000000000000000  │虎林街一九五號失竊                      │
├─┼────────────┼────────────────────┤
│二│中國信託商業銀行信用卡  │洪俞任於八十八年十一月中旬在台北市敦化北│
│  │卡號：0000000000        │路二二二巷十九之一號七樓失竊            │
├─┼────────────┤                                        │
│三│聯邦銀行信用卡          │                                        │
│  │卡號：不明              │                                        │
├─┼────────────┤                                        │
│四│同右                    │                                        │
├─┼────────────┼────────────────────┤
│五│中國信託商業銀行信用卡  │章瑜妏於八十九年一月二十七日下午二時許在│
│  │卡號：0000000000000000  │台北市○○○○路崇光百貨公司失竊        │
├─┼────────────┼────────────────────┤
│六│中國信託商業銀行信用卡  │吳麗英於八十七年十月九日上午十一時在台北│
│  │卡號：0000000000000000  │市內湖淤區萬客隆大賣場內失竊            │
├─┼────────────┼────────────────────┤
│七│中國信託商業銀行信用卡  │黃右蘭於八十八年初在台北市中正紀念堂內失│
│  │卡號：0000000000000000  │竊                                      │
├─┼────────────┤                                        │
│八│誠泰商業銀行信用卡      │                                        │
│  │卡號：不明              │                                        │
├─┼────────────┼────────────────────┤
│九│台新銀行信用卡          │曾進來於八十八年九月十九日晚間六時許在台│
│  │卡號：不明              │北縣板橋市遠東百貨股份有限公司前車內被竊│
├─┼────────────┼────────────────────┤
│十│誠泰商業銀行信用卡      │俞越明於八十八年九月間申請之信用卡，惟未│
│  │卡號：0000000000000000  │接獲信用卡                              │
├─┼────────────┼────────────────────┤
│十│聯邦商業銀行信用卡      │湯家榜於八十八年十二月間在台北市萬華區西│
│一│卡號：不明              │門町附近失竊                            │
├─┼────────────┼────────────────────┤
│十│聯合信用卡              │楊逸楨於八十八年九月十日在台北縣土城鄉延│
│二│卡號：不明              │吉街一八七巷十弄一號三樓失竊            │
├─┼────────────┼────────────────────┤
│十│台北國際商業銀行信用卡  │子○○於八十八年十二月十八日在台北縣新莊│
│三│卡號：0000000000000000  │市○○路四一五之三號一樓失竊            │
├─┼────────────┤                                        │
│十│台北國際商業銀行信用卡  │                                        │
│四│卡號：0000000000000000  │                                        │
├─┼────────────┤                                        │
│十│台北國際商業銀行信用卡  │                                        │
│五│卡號：0000000000000000  │                                        │
├─┼────────────┼────────────────────┤
│十│安泰銀行信用卡          │丙○○於八十八年四月二十八日在台北往基隆│
│六│卡號：0000000000000000  │之中興號汽車上失竊                      │
├─┼────────────┤                                        │
│十│安泰銀行信用卡          │                                        │
│七│卡號：0000000000000000  │                                        │
├─┼────────────┤                                        │
│十│聯邦商業銀行信用卡      │                                        │
│八│卡號：0000000000000000  │                                        │
├─┼────────────┼────────────────────┤
│十│美國運通銀行信用卡      │辛○○於八十八年七月五日在台北市○○路新│
│九│卡號：000000000000000   │光三越百貨公司內失竊                    │
├─┼────────────┼────────────────────┤
│二│玉山銀行信用卡          │寅○○於八十九年一月七日上午九時三十分在│
│十│卡號：00000000000       │台北市○○路與仁愛路口之車內被竊        │
├─┼────────────┼────────────────────┤
│廿│中國信託商業銀行信用卡  │丑○○於八十九年一月二日晚間七時許在台北│
│一│卡號：不明              │縣中和市○○路五九四號四樓失竊          │
├─┼────────────┤                                        │
│廿│中國商銀電信萬事達卡    │                                        │
│二│卡號：0000000000000000  │                                        │
├─┼────────────┤                                        │
│廿│新光三越百貨卡          │                                        │
│三│卡號：0000000000000000  │                                        │
├─┼────────────┼────────────────────┤
│廿│花期銀行信用卡          │丁○○於八十八年一月五日晚間六時三十分在│
│四│卡號：0000000000000000  │台北縣中和市○○街六十四號十二樓失竊    │
├─┼────────────┤                                        │
│廿│中國信託商業銀行信用卡  │                                        │
│五│卡號：0000000000000000  │                                        │
├─┼────────────┤                                        │
│廿│慶豐銀行信用卡          │                                        │
│六│卡號：0000000000000000  │                                        │
├─┼────────────┤                                        │
│廿│安泰銀行信用卡          │                                        │
│七│卡號：0000000000000000  │                                        │
├─┼────────────┤            │
│廿│花期銀行信用卡          │                                        │
│八│卡號：0000000000000000  │                                        │
├─┼────────────┤                                        │
│廿│玉山銀行信用卡          │                                        │
│九│卡號：0000000000000000  │                                        │
├─┼────────────┼────────────────────┤
│三│渣打銀行信用卡          │甲○○於八十八年十二月間申請之信用卡，惟│
│十│卡號：0000000000000000  │未接獲信用卡                            │
└─┴────────────┴────────────────────┘
附錄本案論罪科刑法條全文：
刑法第三百四十九條第二項
搬運、寄藏、故買贓物或為牙保者，處五年以下有期徒刑、拘役或科或併科一千元以
下罰金。
刑法第二百十條
偽造、變造私文書，足以生損害於公眾或他人者，處五年以下有期徒刑。
刑法第二百二十條
在紙上或物品上之文字、符號，依習慣或特約，足以為表示其用意之證明者，關於本
章之罪，以文書論。
刑法第二百十六條
行使第二百十條至第二百十五條之文書者，依偽造、變造文書或登載不實事項或使登
載不實事項之規定處斷。
刑法第三百三十九條第一項
意圖為自己或第三人不法之所有，以詐術使人將本人或第三人之物交付者，處五年以
下有期徒刑、拘役或科或併科一千元以下罰金。
刑法第二百十九條
偽造之印章、印文或署押，不問屬於犯人與否，沒收之。


司法院資訊處製作；財團法人民間司法改革基金會備份。
